【裁判字號】    99,訴,403
【裁判日期】    990706
【裁判案由】    毒品危害防制條例等
【裁判全文】
臺灣苗栗地方法院宣示判決筆錄           99年度訴字第403號
公  訴  人  臺灣苗栗地方法院檢察署檢察官
被      告  甲○○
指定辯護人  本院公設辯護人  乙○○
上列被告因毒品危害防制條例案件（起訴案號：99年度偵字第20
74號），本院於中華民國99年7 月6 日下午4 時許，在本院第5
法庭宣示判決，出席職員如下：
                審判長法  官  柳章峰
                      書記官  陳采瑜
                      通  譯  顏子濱
法官起立朗讀判決主文、犯罪事實要旨、處罰條文、附記事項，
及告以上訴限制、期間並提出上訴狀之法院，且諭知記載其內容
：
一、主  文：
    甲○○轉讓第一級毒品，處有期徒刑拾月。又明知為禁藥，
    而轉讓，處有期徒刑陸月。應執行有期徒刑壹年貳月。
二、犯罪事實要旨：
（一）甲○○基於轉讓第1 級毒品海洛因之犯意，於民國99年1
      月23日晚上11時許，在其苗栗縣公館鄉福德村福德84號住
      處，無償提供海洛因予張惠晴（涉嫌施用毒品部分由檢察
      官另案偵辦）施用1 次。甲○○明知甲基安非他命係禁藥
      ，不得轉讓，竟另基於轉讓禁藥之犯意，於99年1 月23日
      晚上11時許，在其苗栗縣公館鄉福德村福德84號住處，無
      償提供甲基安非他命予張惠晴施用1 次。嗣苗栗縣警察局
      刑事警察大隊員警，於99年1 月26日，在甲○○上開住處
      執行搜索後，將在場之張惠晴帶回警局調查，張惠晴則向
      警方供稱其施用之海洛因及甲基安非他命，係其男友甲○
      ○在上揭時、地免費提供，警方始發現上情。
（二）案經苗栗縣警察局移送台灣苗栗地方法院檢察署檢察官偵
      查起訴。
三、處罰條文：
    毒品危害防制條例第8條第1 項、藥事法第83條第1項。
四、附記事項：
（一）被告甲○○雖曾因施用毒品、收受贓物及恐嚇取財等案件
      ，經法院分別判處有期徒刑6 月、9 月及3 年2 月確定後
      ，再定應執行刑為有期徒刑4 年3 月，嗣依中華民國96年
      罪犯減刑條例之規定，前2 罪分別減為有期徒刑3 月、4
      月15日，與不能減刑恐嚇取財部分，定應執行刑為有期徒
      刑3 年6 月，於98年1 月20日假釋出監，預計98年5 月28
      日假釋期滿執行完畢，惟因甲○○於假釋期間，因再犯施
      用毒品案件，經本院判處有期徒刑8 月確定，其假釋因而
      被撤銷後，尚應執行殘刑4 月8 日，預計執行完畢日期為
      100 年2 月3 日，有其前科表在卷足憑，起訴書認被告甲
      ○○構成累犯，尚有未洽。
（二）被告甲○○對其轉讓第1 級毒品海洛因予張惠晴之犯行，
      於偵、審中均坦承不諱，符合毒品危害防制條例第17條第
      2 項減刑要件，應予以減輕其刑。
（三）「查甲基安非他命雖係第2 級毒品，但其亦屬於藥事法所
      稱之禁藥（即藥事法第22條第1 款所稱之「經中央衛生主
      管機關明令公告禁止製造、調劑、輸入、輸出、販賣或陳
      列之毒害藥品」）。而明知為禁藥而轉讓者，藥事法第83
      條亦定有處罰明文。故行為人明知為禁藥即甲基安非他命
      而轉讓予他人者，除成立毒品危害防制條例第8 條第2 項
      之轉讓第2 級毒品罪外，亦構成藥事法第83條第1 項之轉
      讓禁藥罪，此係屬同一犯罪行為而同時有二種法律可資處
      罰之法條（規）競合情形，應依「重法優於輕法」、「後
      法優於前法」等法理，擇一處斷。查毒品危害防制條例第
      8 條第2 項轉讓第2 級毒品罪之法定本刑為6 月以上5 年
      以下有期徒刑，得併科新台幣70萬元以下罰金。而93年4
      月21日修正後藥事法第83條第1 項轉讓禁藥罪之法定本刑
      為7 年以下有期徒刑，得併科新台幣5 百萬元以下罰金。
      且原判決並未認定上訴人轉讓安非他命之情節（亦即其轉
      讓之數量及對象），有應依毒品危害防制條例第8 條第6
      款及第9 條之規定加重其刑至二分之一之情形。則修正後
      藥事法第83條第1 項之罪之法定本刑，顯較毒品危害防制
      條例第8 條第2 項之罪之法定本刑為重，依前述「重法優
      於輕法」之法理，本件上訴人轉讓安非他命部分之行為，
      自應優先適用藥事法第83條第1 項之規定處斷。」（最高
      法院97年度台上字第3490號判決要旨參照）。本案被告甲
      ○○轉讓甲基安非他命之犯行，因其轉讓之數量僅供張惠
      晴施用一次，顯然未逾淨重10公克以上，依最高法院上開
      判決要旨說明，應成立藥事法第83條第1 項之轉讓禁藥罪
      。又法律之適用不容割裂，本案被告甲○○對其轉讓甲基
      安非他命之犯行，雖於偵、審中均坦承不諱，然其既構成
      藥事法第83條第1 項之轉讓禁藥罪，自應全部適用藥事法
      之規定處罰，不能另割裂去適用毒品危害防制條例第17條
      第2 項減刑之規定，附此敘明。
五、協商判決除有刑事訴訟法第455 條之4 第1 項第1 款於本訊
    問程序終結前，被告撤銷協商合意或檢察官撤回協商聲請者
    ；第2 款被告協商之意思非出於自由意志者；第4 款被告所
    犯之罪非第455 條之2 第1 項所定得以協商判決者；第6 款
    被告有其他較重之裁判上一罪之犯罪事實者；第7 款法院認
    應諭知免刑或免訴、不受理者情形之一，及違反同條第2 項
    「法院應於協商合意範圍內為判決；法院為協商判決所科之
    刑，以宣告緩刑或2 年以下有期徒刑、拘役或罰金為限」之
    規定者外，不得上訴。
六、如有前項得上訴之情形，若不服本件判決，得自收受判決筆
    錄送達之日起10日內，向本院提出上訴書狀，上訴於第二審
    法院。
中    華    民    國    99    年    7     月    6     日
                  台灣苗栗地方法院刑事第三庭
                            書記官  陳采瑜
                      審判長法  官  柳章峰
以上正本係照原本製作。
                            書記官  陳采瑜
中    華    民    國    99    年    7     月    6     日

司法院資訊處製作；財團法人民間司法改革基金會備份。
